最　高　行　政　法　院　裁　定
　　　　　　　　　　　　　　　　　　 94年度裁字第02727號
上　訴　人　群勵國際有限公司
代　表　人　乙○○
被 上訴 人　財政部基隆關稅局
代　表　人　甲○○
上列當事人間因違反海關緝私條例事件，上訴人對於中華民國93
年5月27日臺北高等行政法院92年度訴字第1209號判決，提起上
訴，本院裁定如下：
　　主  文
上訴駁回。
上訴審訴訟費用由上訴人負擔。
　　理  由
一、按對於高等行政法院判決上訴，非以其違背法令為理由，不
    得為之，行政訴訟法第242條定有明文。是對於高等行政法
    院判決上訴，若未具體說明原判決違背何項法令、如何不適
    用法規或適用不當之情事，即非主張原判決違背法令以為上
    訴理由，其上訴不應准許。
二、原判決駁回上訴人之訴，其理由略謂本件上訴人於民國（下
    同）90年9月30日由「永利五號」輪（航次WL512046N、船隻
    掛號第AA／90／5844號、艙單第0602號、櫃號第AWTU000000
    0號）進口貨物乙批，艙單列載貨名「已調製筍絲、榨菜」
    ，被上訴人於中華貨櫃集散站檢視時，發現離櫃門約5分之2
    、底層8分之3處夾藏壓縮香菇絲、金針菜，核與艙單申報不
    符，有涉及逃避管制之違法情事，被上訴人乃依海關緝私條
    例第31條之1規定，將涉案貨物沒入。上訴人不服，循序提
    起行政爭訟。經查：(一)依上訴人於90年10月2日（報單第AA
    ／90／5844／0620號）進口報單，其報單第25、26欄申報之
    總件數1,697PKG，總共重40,600公斤與提單所載相符，但第
    33、34欄卻僅申報總淨重32,868公斤、總數量1,601箱及6桶
    ；另參以核編號BKKE-6113原始提單上，收貨人為METRO CO.
    ,LTD.，又該文件上列載貨名為已調製經核編號BKKE-6113原
    始提單上收貨人為METRO CO.,LTD.，又該文件上列載貨名為
    已調製筍干、榨菜，件數1,697件、重量40,600公斤、櫃號
    AWTU0000000、AWTU0000000等內容，均與船公司向海關傳輸
    進口艙單資料完全相同，足認船公司對本艙單繕製並無漏列
    貨名情形。然被上訴人開啟編號AWTU0000000貨櫃檢視時，
    發現櫃內夾藏壓縮香菇絲110箱重2,310公斤、金針菜145箱
    重4,930公斤，且壓縮香菇絲、金針菜外紙箱包裝與已調製
    筍干外紙箱包裝相同，亦有緝私報告表一紙在卷可考。從而
    被上訴人認上訴人於實際進口貨物與進口艙單、運送契約文
    件上列載貨名不符，洵堪認定。(二)按「海關緝私條例第31條
    之1規定進口貨物或轉運本國其他港口之轉運貨物，經海關
    查明與艙口單、載貨清單、轉運艙單或運送契約文件所載不
    符者，即可沒入其貨物，係處分貨物之違法性，以艙單所列
    載收貨人為受處分人，難謂不合。」本院83年度判字第2376
    號判決參照；本件上訴人涉於實際進口貨物與進口艙單、運
    送契約文件上列載貨名不符，已如上述，縱上訴人主張系爭
    貨物非其所有，然被上訴人依海關緝私條例第31條之1規定
    ，沒入系爭貨物，依法自無不法。(三)依海關緝私條例第9條
    規定，海關因緝私必要，對運輸業列入所屬運輸工具進口貨
    櫃物艙單之貨櫃（物），認為必要時得予查驗。本件系爭貨
    物自船上卸下碼頭時，經原處分機關岸邊查緝關員打櫃門，
    發現來貨滿櫃，乃將來貨押運至船公司申請進儲之中華貨櫃
    集散站，會同櫃場管理人員開櫃檢視，因全案係在艙單申報
    階段執行查緝，而上訴人當時亦未報關查驗，依前揭規定，
    自無通知上訴人會同查驗之必要。
三、本件上訴意旨略謂：原審判決理由二及三，所引用之進口報
    單號碼分別為AA/90/5844/0602及AT/90/5844/0602，顯然是
    不同的兩張進口報單，怎麼會用在同一事件上？因此，原判
    決理由矛盾；上訴人所主張者為海關侵犯私有財產權與偷竊
    行為；按憲法保障人民私有財產之法理，任何人不得侵犯，
    況上訴人並無裝載走私物品。為此請廢棄原判決等語。經查
    本件上訴人於90年10月2日向被上訴人申報「麻竹筍干」、
    「鹽漬榨菜」等貨物，其報單號碼確為AA/90/5844/0602，
    有該進口報單附原處分卷（附件10之1）可稽，原審判決理
    由三雖誤載該報單號碼為AT/90/5844/0602，惟綜觀其論述
    ：「依原告於90年10月2日（報單第AT／90／5844／0602號
    ）進口報單，其報單第25、26欄申報之總件數1,697PKG，總
    共重40,600公斤與提單所載相符，但第33、34欄卻僅申報總
    淨重32,868公斤、總數量1,601箱及6桶」等語，與報單號碼
    AA/90/5844/0602之進口報單記載內容相同，顯係指同一進
    口報單，僅係將報單號碼起首「AA」誤寫為「AT」而已，自
    不生判決理由矛盾之問題，上訴人執此指摘，要難謂為適法
    之上訴理由。又原審判決已詳細說明原處分於法並無不合及
    無通知上訴人會同查驗之必要之理由，有如前述，上訴意旨
    主張被上訴人侵犯其私有財產權，係偷竊行為云云，無非係
    以其主觀歧異之見解，就被上訴人依法行政之職權行使指摘
    為不當，而究竟原判決有何違背法令、不適用法規或適用不
    當之情事，卻未見上訴意旨為具體之指明，依首開規定及說
    明，其上訴為不合法，應予駁回。
四、依行政訴訟法第249條第1項前段、第104條、民事訴訟法第
    95條、第78條，裁定如主文。
中　　華　　民　　國　　94　　年　　12　　月　　8 　　日
                  第四庭審判長法  官　趙　永　康
                              法  官  鄭　淑　貞
                              法  官　黃　淑　玲
                              法  官　侯　東　昇
                              法  官　林　文　舟
以  上  正  本  證  明  與  原  本  無  異
中　　華　　民　　國　　94　　年　　12　　月　　8　　 日
　　　　　　　　　　　　　　　書記官　彭　秀　玲
